臺灣高等法院刑事裁定                 100年度抗字第1020號
  抗  告  人
  即  受刑人  王成樑
上列抗告人因定其應執行刑案件，不服臺灣板橋地方法院中華民
國100年7月20日所為駁回聲請裁定（100 年度聲字第3273號），
提起抗告，本院裁定如下：
    主  文
抗告駁回。
    理  由
一、抗告意旨略以：（一）抗告人因數罪併罰經檢察官向原審法
    院聲請定執行刑，卻遭原審法院認如附表編號15所示之罪，
    最後判決之法院為臺灣高等法院，因而以無管轄權為由駁回
    聲請。惟附表編號16所示之罪，最後判決之法院為臺灣板橋
    地方法院，原審法院自應依刑法第51條第5 款及刑事訴訟法
    第477 條之規定定其應執行刑。（二）又抗告人另犯有毒品
    案件經分別判處有期徒刑5 月（99年執緝竹字第3295號）、
    10月（99年執緝竹字第3296號）、拘役70日（99年執緝竹字
    第3297號）、3月（99年執緝竹字第3298號）、3月（99年執
    緝竹字第3299號）、拘役30日（100年執竹字第146號），以
    上諸罪皆已分別判決確定，懇請准予一併定其應執行刑。（
    三）自95年實施一罪一罰，諸罪皆符合比例原則，惟就定執
    行刑時，如販賣第1級毒品犯行5次，各判處有期徒刑15年（
    合計75年），定其應執行刑卻約為18至19年，又如犯29件竊
    盜罪，各分別判決有期徒刑4至6月，定執行刑卻僅4年2月，
    再如販賣第2級毒品犯行6次，各判處有期徒刑7年6月（合計
    45年），定其應執行刑卻約為9至10年...等等亦同，反觀施
    用毒品罪並非重罪，然其判決刑度卻與毒品販賣行為所定執
    行刑之刑度不徨多讓、且更有甚之。懇請給予抗告人一個從
    新、從輕，最有利於抗告人之裁定云云。
二、按依刑法第53條應依刑法第51條第5 款之規定，定其應執行
    之刑者，應由該案犯罪事實最後判決之法院之檢察官，聲請
    該法院裁定之，刑事訴訟法第477條第1項定有明文。又數罪
    併罰定其應執行之刑者，應由該案犯罪事實最後判決之法院
    檢察官聲請該法院裁定之。此最後判決之法院，以判決時為
    準，不問其判決確定之先後（最高法院85年度台抗字第 289
    號判決意旨參照）。
三、經查：本件受刑人即抗告人所犯如附表所示之罪，經臺灣板
    橋地方法院、臺灣台中地方法院、臺灣宜蘭地方法院、臺灣
    臺北地方法院及本院先後判處如附表所示之刑，固均經確定
    在案，然附表所示定刑案件之犯罪事實最後判決法院應為本
    院（即附表編號15所示竊盜罪，最後判決事實審之日期為10
    0年5月31日），縱令如附表編號16所示案件較後為確定（最
    後判決事實審之日期為100年5月16日，判決確定之日期為10
    0年6月13日），惟仍應由最後判決事實審之法院之檢察官即
    臺灣高等法院檢察署檢察官向本院聲請定其應執行之刑。本
    案最後判決事實審法院並非臺灣板橋地方法院，原審法院因
    而以無管轄權為由駁回檢察官之聲請，核無不合。抗告人抗
    告意旨認原審法院應依法定其應執行刑云云，自屬無據，至
    抗告人所執其餘抗告意旨，核屬對法院裁量權行使之爭執，
    惟本件原審法院既未對抗告人定其應執行之刑，抗告人所執
    此部分抗告理由，亦難認屬適法之抗告理由，應予駁回。
四、據上論斷，應依刑事訴訟法第412條，裁定如主文。
中    華    民    國    100   年     9     月     8    日
                  刑事第八庭  審判長法  官  林恆吉
                                    法  官  王偉光
                                    法  官  劉嶽承
以上正本證明與原本無異。
不得再抗告。
                                    書記官  何仁崴
中    華    民    國    100   年     9     月     8    日